臺灣臺南地方法院刑事判決　　　　　　　　　　　　　九十三年度易字第四八九號
　　公　訴　人　臺灣臺南地方法院檢察署檢察官
　　被　　　告　丁○○
右列被告因贓物案件，經檢察官提起公訴（九十二年度偵字第一三五一六號、九十三
年度偵字第一三九四號），本院判決如左：
    主  文
丁○○故買贓物，累犯，處有期徒刑參月，如易科罰金，以佰元折算壹日；又故買
贓物，累犯，處有期徒刑肆月，如易科罰金，以佰元折算壹日；應執行有期徒刑陸
月，如易科罰金，以佰元折算壹日。
    事  實
一、丁○○於民國八十八年間因竊盜案件，經台灣台北地方法院，以八十八年度易字
    第一０二八號案，判處有期徒刑一年並於刑前強制工作確定，甫於九十二年四月
    二十九日因縮短刑期而執行完畢，猶不知悔改。復因姓名年籍不詳綽號「小龍」
    之男子積欠其借款新台幣（下同）一萬六千五百元遲未清償，竟於九十二年八月
    一日以後之某日，在台南市○○路○段二百五十號處，明知「小龍」所交付之三
    星牌Ｔ五０八號手機一支（手機序號：000000000000000號，下
    稱三星牌手機），係來路不明之贓物（甲○○於九十二年八月一日凌晨五時三十
    分許，在台南市○區○○路喜樹段堤防邊黃金海岸風景區前，將三星牌手機放置
    於車號五Ｗ─五三五八號自小客車上而遭竊），仍基於故買贓物之犯意，買受前
    揭手機供已使用，以抵償「小龍」積欠之上開借款其中八千元部分。丁○○復另
    行起意，於九十二年七、八月間某日，在不詳地點，明知姓名年籍不詳之成年男
    子，向其兜售之易利信牌Ｔ三九型手機一支（手機序號：0000000000
    00000號，下稱易利信牌手機），係來路不明之贓物（丙○○於九十二年六
    月九日凌晨十二時三十分許，在台南市○區○○路黃金海岸風景區停車場內，將
    易利信牌手機放置於車號ＫＢＱ─七九八號機車內而遭竊），竟仍以一千五百元
    之代價予以買受，並交付其弟盧政憲使用。嗣分別經警於九十二年八月十日，依
    三星牌手機序號查詢通聯記錄，而循線查獲該三星牌手機一支，由丁○○持有使
    用及於同年六月十日，經警依易利信牌手機序號查詢通聯記錄，循線在台南市○○區○○路三十五巷五弄四號丁○○、盧政憲住處內，查獲前揭易利信牌手機一
    支。
二、案經臺南市警察局第五分局及台南市警察局第六分局移送臺灣臺南地方法院檢察
    署檢察官偵查起訴。
    理  由
一、訊據被告丁○○對於右揭時地、價格，因前揭事由買受前揭手機及前揭手機皆為
    贓物之事實並不否認，此部分事實且有被害人甲○○、丙○○於警詢之指述，並
    有扣押書、贓物認領保管單、手機列印影像（三星牌）、手機照片（易利信牌）
    、泛亞電信、台灣大哥大股份有限公司、和信電訊股份有限公司客戶基本資料查
    詢、通聯紀錄等件為證，此部分事實當可認定。惟被告矢口否認有故買贓物之犯
    行，辯稱：我不知道我買的手機是贓物云云。
二、經查：被告於警詢中辯稱：我知道該行動電話（指三星牌手機）的價值大約在一
    萬五千元左右等語（見警一卷第八頁），而小龍以之抵償其積欠被告之其中八千
    元債務，而非抵償一萬五千元，足認被告明知該手機係贓物，並無一萬五千元之
    價值。又被告於警詢中供稱：我是有覺得行動電話的來源可疑，但是我沒有問小
    龍等語（見警一卷第八、十六頁），足認被告於買受手機之初即明知該手機係來
    源不明之贓物。復綽號小龍之人既積欠被告借款，被告對其真實姓名、住居所、
    電話等聯絡方式自應知之甚詳，否則日後如何追償借款？又證人乙○○於本院審
    理中證稱：我有聽過小龍將手機折抵給被告的事情，因為被告向小龍催款催的很
    急等語（見本院審理筆錄第八頁），足認被告對於聯絡小龍之方式應知之甚詳，
    否則如何得以催款。且被告如不知其所出售之手機係贓物，自應立即供明小龍之
    真實姓名及聯絡方式，以證明被告確實不知該手機係贓物之事實。然被告自警詢
    時起至本院審理中均辯稱：不知綽號小龍之人之真實姓名及住居所，僅知其使用
    其友人乙○○所有0000000000號行動電話與之聯絡云云。而證人乙○○於本院審理中又證稱：不知小龍之真實姓名及聯絡方式云云。實與常情大相逕
    庭，而不足採信。足認被告拒不供出小龍之真實姓名及聯絡方式，係懼怕小龍於
    出庭應訊時證明被告明知前揭手機係贓物之事實。
三、次查：前揭易利信牌手機市價約為八千元，業據被害人丙○○於警詢中供明在卷
    （見警二卷第一之三頁反面），然被告卻以低於市價二折之顯不相當代價，買受
    該手機，足認被告買受時，已可預見該手機為贓物之事實。又被告於警詢中供稱
    ：我是在「永華夜市」向一名年約四十幾歲之男子買受本件手機，該男子駕駛紅
    色掀背式箱型車，在該夜市擺攤販賣手機；且我是因為盧政憲手機壞了，所以在
    逛「永華夜市」時去買本件手機給盧政憲云云（見警二卷第一之二頁反面）。惟
    證人即台南市「永華夜市」管理員郭浚嵐於警詢中證稱：該夜市內有三個攤位在
    賣手機，但都是以擺設攤架之方式販售，並沒有以車子擺攤販售的情形，且我也
    沒有見過以紅色掀背式箱型車販售中古手機之攤販等語（見警二卷第一之十二頁
    反面），故被告是否在「永華夜市」買受易利信牌手機？已非無疑，足認被告拒
    絕供述該手機來源上手，以使本院無法查證被告是否明知該易利信牌手機是否為
    贓物；又證人盧政憲於檢察官偵查中證稱：我的手機並沒有壞掉，是被告拿易利
    信牌手機說要跟我交換等語（見偵二卷第十六頁），是以若證人盧政憲之手機並
    未損壞，何以被告在買受本件易利信牌手機後，隨即將該手機交付該證人，益徵
    被告因懷疑易利信牌手機之來源，而急於將該手機脫手。
四、綜上所述，足認被告自白部分核與事實相符，足堪採信；否認部分，應係事後卸
    責之詞，不足採信，本件事證已甚明確，被告犯行足堪認定，應予依法論科。
五、核被告所為，係犯刑法第三百四十九條第二項之故買贓物罪。公訴人認被告故買
    三星牌手機部分犯行係犯刑法第三百四十九條第一項之收受贓物罪，尚有未洽，
    爰依法變更起訴法條。又被告所犯二次故買贓物罪間，犯意各別，應分論併罰。
    又被告有如事實欄所載之前案科刑及執行紀錄，有卷附臺灣高等法院被告全國前
    案紀錄表及臺灣臺南地方法院檢察署刑案資料查註紀錄表各一紙附卷可稽，其受
    有期徒刑之執行完畢，五年以內再犯有期徒刑以上之罪，為累犯，應依刑法第四
    十七條之規定加重其刑。爰審酌被告犯罪之動機、目的、手段、所生損害及犯罪
    後仍矯言掩飾犯行，難認犯後態度良好等一切情狀，量處如主文所示之刑及定其
    應執行之刑與易科罰金之折算標準，以資懲戒。
據上論斷，應依刑事訴訟法第二百九十九條第一項前段、第三百條，刑法第第三百四
十九條第二項、第四十七條、第四十一條第一項前段、第五十一條第五款，罰金罰鍰
提高標準條例第一條前段、第二條，判決如主文。
本案經檢察官  戊○○  到庭執行職務。
中      華      民      國    九十三    年    十一      月      十      日
                                  臺灣臺南地方法院刑事第八庭
                                      審判長法  官  吳  勇  輝
                                            法  官  陳  映  佐
                                            法  官  蔡  直  青
右正本證明與原本無異。
如不服本判決，應於判決送達後十日內向本院提出上訴狀( 應附繕本 )。
                                            書記官  沈  建  杉
中      華      民      國    九十三    年    十一      月      十二    日
附錄本案論罪科刑法條全文：
刑     法
第 349 條
收受贓物者，處三年以下有期徒刑、拘役或五百元以下罰金。
搬運、寄藏、故買贓物或為牙保者，處五年以下有期徒刑、拘役或科或併科一千元
  以下罰金。
